---
output: github_document
---

<!-- README.md is generated from README.Rmd. Please edit that file -->

```{r, include = FALSE}
knitr::opts_chunk$set(
  collapse = TRUE,
  comment = "#>",
  message = FALSE,
  erro = FALSE,
  warning = FALSE
)
```

## Pacotes exigidos

```{r}
library(tidyverse)
library(geobr)
library(fco2r)
library(writexl)
library(sp)
library(gstat)
source("r/graficos.R")
source("r/funcoes.R")
```

## Correção do sinal de SIF

sif_757: 2.6250912*10^-19  

sif_771: 2.57743*10^-19



```{r}
oco2_br <- oco2_br %>% 
  mutate(
    sif_757 = fluorescence_radiance_757nm_idp_ph_sec_1_m_2_sr_1_um_1*2.6250912*10^(-19),
    sif_771 = fluorescence_radiance_771nm_idp_ph_sec_1_m_2_sr_1_um_1* 2.57743*10^(-19),
    SIF = (sif_757 + 1.5*sif_771)/2
  )
oco2_br %>% glimpse()
```


## Definição da região de trabalho

```{r,message=FALSE, warning=FALSE, error= FALSE}
estados <- read_state(showProgress = FALSE)
matopiba_filtro <- estados$abbrev_state %in% c("MA","PI","TO","BA")
matopiba <- estados$geom[matopiba_filtro] 
matopiba %>% 
  ggplot2::ggplot() +
  ggplot2::geom_sf(fill="white", color="black",
          size=.15, show.legend = FALSE) +
  tema_mapa()
```

## Dados de xCO2 e SIF

Inicialmente vamos extrair os polígonos com os limites dos estados do objegio gerado pelo `{geobr}`.

```{r}
pol_to <- estados$geom %>% purrr::pluck(7) %>% as.matrix()
pol_ma <- estados$geom %>% purrr::pluck(8) %>% as.matrix()
pol_ba <- estados$geom %>% purrr::pluck(16) %>% as.matrix()
pol_pi <- estados$geom %>% purrr::pluck(9) %>% as.matrix()
```


Utilizando a função `def_pol` para classificar se o ponto pertence, ou não a um dos estados.
```{r}
data_set <- oco2_br %>% 
  mutate(
    flag_to = def_pol(longitude, latitude, pol_to),
    flag_ma = def_pol(longitude, latitude, pol_ma),
    flag_ba = def_pol(longitude, latitude, pol_ba),
    flag_pi = def_pol(longitude, latitude, pol_pi)
  )
```

## Mapeamento

Plot dos pontos do satélite e da região do matopiba.

```{r}
matopiba %>% 
  ggplot2::ggplot() +
  ggplot2::geom_sf(fill="white", color="black",
                   size=.15, show.legend = FALSE)+
  tema_mapa() +
  ggplot2::geom_point(data=data_set  %>%  dplyr::filter(flag_to |
                                                          flag_ma |
                                                          flag_pi |
                                                          flag_ba, ano == 2014) ,
                      ggplot2::aes(x=longitude,y=latitude),
                      shape=3,
                      col="red",
                      alpha=0.2)
```

# Análise de série espaço-temporal

## Gráfico de concentração de CO~2~
```{r,message=FALSE, warning=FALSE, error= FALSE}
data_set  %>%  
    tidyr::pivot_longer(
    dplyr::starts_with("flag"),
    names_to = "região",
    values_to = "flag"
  ) %>% 
  dplyr::filter(flag)  %>%  
  dplyr::mutate(região = stringr::str_remove(região,"flag_"))  %>% 
  dplyr::filter(região %in% c("ba","pi","to","ma")) %>% 
  dplyr::group_by(região, ano, mes) %>%  
  dplyr::summarise(media_co2 = mean(XCO2, na.rm=TRUE)) %>% 
    dplyr::mutate(
    mes_ano = lubridate::make_date(ano, mes, 1)
  )  %>%  
  ggplot2::ggplot(ggplot2::aes(x = mes_ano, y = media_co2,
                               color=região)) +
  ggplot2::geom_line() +
  ggplot2::theme_bw()
```


## Gráfico do SIF
```{r,message=FALSE, warning=FALSE, error= FALSE}
data_set  %>%  filter(SIF >= 0) %>% 
    tidyr::pivot_longer(
    dplyr::starts_with("flag"),
    names_to = "região",
    values_to = "flag"
  ) %>% 
  dplyr::filter(flag)  %>%  
  dplyr::mutate(região = stringr::str_remove(região,"flag_"))  %>% 
  dplyr::filter(região %in% c("ba","pi","to","ma")) %>% 
  dplyr::group_by(região, ano, mes) %>%  
  dplyr::summarise(media_sif = mean(SIF, na.rm=TRUE)) %>% 
    dplyr::mutate(
    mes_ano = lubridate::make_date(ano, mes, 1)
  )  %>%  
  ggplot2::ggplot(ggplot2::aes(x = mes_ano, y = media_sif,
                               color=região)) +
  ggplot2::geom_line() +
  ggplot2::theme_bw()
```
## Tablea de médias de FCO2
```{r,message=FALSE, warning=FALSE, error= FALSE}
tab_oco2_sif_media <- data_set  %>%  filter(SIF >= 0) %>% 
    tidyr::pivot_longer(
    dplyr::starts_with("flag"),
    names_to = "região",
    values_to = "flag"
  ) %>% 
  dplyr::filter(flag)  %>%  
  dplyr::mutate(região = stringr::str_remove(região,"flag_"))  %>% 
  dplyr::filter(região %in% c("ba","pi","to","ma")) %>% 
  dplyr::group_by(região, ano, mes, longitude, latitude) %>%  
  dplyr::summarise(media_sif = mean(SIF, na.rm=TRUE),
                   media_co2 = mean(XCO2, na.rm=TRUE),
                   #latitude = mean(latitude, na.rm=TRUE),
                   #longitude = mean(longitude, na.rm=TRUE)
                   ) %>% 
    dplyr::mutate(
    mes_ano = lubridate::make_date(ano, mes, 1)
  )
write_xlsx(tab_oco2_sif_media, "data/medias_oco2_sif.xlsx")
```

## Faça o download da tabela de médias

[medias_oco2_sif.xlsx](https://github.com/arpanosso/matopiba-xco2-sif/raw/master/data/medias_oco2_sif.xlsx)


## Análise geoestatística

### Criando o modelo de variabilidade espacial

Inicialmente, devemos criar o banco de dados com as amostras para a geoestatística espaço-temporal.
```{r}
dados_geo <- data_set  %>%  filter(SIF >= 0) %>% 
    tidyr::pivot_longer(
    dplyr::starts_with("flag"),
    names_to = "região",
    values_to = "flag"
  ) %>% 
  dplyr::filter(flag)  %>%  
  dplyr::mutate(região = stringr::str_remove(região,"flag_"))  %>% 
  dplyr::filter(região %in% c("ba","pi","to","ma")) %>% 
  mutate(
    mes_ano = lubridate::make_date(ano, mes, 1)
  ) %>% 
  select(longitude, latitude, mes_ano, XCO2, SIF)
dados_geo %>% glimpse()
```

Vamos filtrar para uma data específica e criar

```{r}
dados_geo$mes_ano %>% unique()
df_aux <- dados_geo %>% filter(mes_ano == "2014-09-01") %>% 
  mutate(x = longitude, y=latitude) %>% 
  select(x, y, XCO2) %>% 
  group_by(x,y) %>% 
  summarise(XCO2 = mean(XCO2))
coordinates(df_aux)= ~ x+y
form<-XCO2~1
```


Verificando o Variograma experimental
```{r}
vario <- variogram(form, data=df_aux, cutoff=20, width=1.5,cressie=FALSE)
vario  %>%
  ggplot(aes(x=dist, y=gamma)) +
  geom_point()
m_vario <- fit.variogram(vario,
                         fit.method = 7,
                         vgm(1, "Sph", 10, 0))
```


```{r}
sqr.f1<-round(attr(m_vario, "SSErr"),4); c0<-round(m_vario$psill[[1]],4); c0_c1<-round(sum(m_vario$psill),4);a<-round(m_vario$range[[2]],2)
r2<-round(r2findWLS(m_vario,vario),8)
texto_ajuste <- paste("Esf(C0= ",c0,"; C0+C1= ", c0_c1, "; a= ", a,"; SQR = ", sqr.f1,"; R² = ",r2,")",sep="")
preds = gstat::variogramLine(m_vario, maxdist = max(vario$dist))
vario %>% 
  ggplot(aes(dist, gamma)) +
  geom_point() +
  geom_line(data = preds) + 
  theme_bw() +
  labs(x="Distância de separação", y="Semivariância",
       title="Dia em qestão",
       subtitle = texto_ajuste)+
  coord_cartesian(ylim = c(0,max(vario$gamma)))
```

Criando o grid de refinamento para a plotagem de pontos em locais não amostrados


```{r}
minX_pol <- min(pol_ma[,1],pol_to[,1],pol_pi[,1],pol_ba[,1])
maxX_pol <- max(pol_ma[,1],pol_to[,1],pol_pi[,1],pol_ba[,1])
minY_pol <- min(pol_ma[,2],pol_to[,2],pol_pi[,2],pol_ba[,2])
maxY_pol <- max(pol_ma[,2],pol_to[,2],pol_pi[,2],pol_ba[,2])
x<-df_aux$x
y<-df_aux$y
dis <- .1 #Distância entre pontos
grid <- expand.grid(X=seq(min(x,minX_pol),max(x,maxX_pol),dis), Y=seq(min(y,minY_pol),max(y,maxY_pol),dis))
gridded(grid) = ~ X + Y
plot(grid)
points(df_aux,col="red")
```

### Krigragem ordinária (KO)

Utilizando o algoritmo de KO, vamos estimar xco2/sif nos locais não amostrados.

```{r}
ko_var<-krige(formula=form, df_aux, grid, model=m_vario, 
    block=c(0,0),
    nsim=0,
    na.action=na.pass,
    debug.level=-1,  
    )
```

Mapa de padrões espaciais.

```{r}
tibble::as.tibble(ko_var) %>%  
  dplyr::mutate(flag = def_pol(X,Y,pol_ma) | def_pol(X,Y,pol_to) | def_pol(X,Y,pol_pi) | def_pol(X,Y,pol_ba)
                ) %>% 
  dplyr::filter(flag) %>% 
  ggplot(aes(x=X, y=Y),color="black") + 
  geom_tile(aes(fill = var1.pred)) +
  scale_fill_gradient(low = "yellow", high = "blue") + 
  coord_equal()+
  tema_mapa()+
  ggplot2::labs(fill="xco2 (ppm)",title = "Dia em questão") +
  ggspatial::annotation_scale(
    location="bl",
    plot_unit="km",
    height = ggplot2::unit(0.2,"cm"))
```

